【裁判字號】    95,上訴,1484
【裁判日期】    951107
【裁判案由】    偽造有價證券
【裁判全文】
臺灣高等法院高雄分院刑事判決        95年度上訴字第1484號
上  訴  人  甲○○即林國文
即  被  告
                   （現於臺灣屏東戒治所執行中）
指定辯護人  本院公設辯護人  李佩娟
上列上訴人因偽造有價證券案件，不服臺灣屏東地方法院95年度
訴字第353號中華民國95年6月30日第一審判決（起訴案號：臺灣
屏東地方法院檢察署95年度偵字第1006號），提起上訴，本院判
決如下：
     主  文
上訴駁回。
    事      實
一、甲○○（原名林國文）曾因違反肅清煙毒條例等案件，經原
    審法院判處應執行有期徒刑6年確定，於92年8月31日縮刑期
    滿執行完畢，仍不知悔改；復因生意失敗，於94年6 月間向
    乙○○借款新臺幣（下同）20萬元週轉，無力償還，竟意圖
    為自己不法之所有，於同年7 月28日中午，在屏東縣長治鄉
    ○○路238 號，其母親丙○○（原名謝麗華，94年4 月間改
    名丙○○）之機車置物箱內，竊取丙○○所有，向臺東區中
    小企業銀行東屏東簡易型分行申領之空白支票簿1 本及支票
    印鑑（謝麗華）1 枚（涉嫌竊盜罪部分未據告訴），得手後
    復基於偽造有價證券以供行使之犯意，先在屏東縣長治鄉○○村○○路232 號住處內，於竊得之編號TNC0000000號支票
    票面發票人簽章欄上盜蓋「謝麗華」之印文各1 枚後，持往
    屏東縣長治鄉○○村○○街61號乙○○友人住處，並當場在
    該支票上偽填發票日「94年8 月6 日」、金額「貳拾萬圓整
    」、「200000」等字樣後，將支票交付乙○○，以抵償積欠
    之債務，乙○○不疑有他而予收受，並將支票存入其帳戶代
    收。惟因丙○○於同年7 月29日發現支票及印鑑遺失，同日
    即向銀行辦理掛失止付，上開支票屆期因掛失空白票據之理
    由遭退票，經臺灣票據交換所屏東縣分所函請屏東縣警察局
    屏東分局偵查，始獲悉上情。
二、案經屏東縣警察局屏東分局移送臺灣屏東地方法院檢察署檢
    察官偵查起訴。
    理      由
一、訊據上訴人即被告甲○○對上開事實供承不諱，核與證人乙○○所證述情節相符，並有遺失票據申報書、掛失止付票據
    提示人資料查報表、被告偽造之支票（如附表所示）正、反
    面影本及臺灣票據交換所屏東縣分所退票理由單在卷可佐，
    足認被告之自白與事實相符，本件事證明確，被告之犯行堪
    以認定。
二、核被告所為係刑法第201條第1項之意圖供行使之用而偽造有
    價證券罪，被告盜蓋「謝麗華」之印文部分，為偽造有價證
    券之階段行為、偽造有價證券後持以行使之輕度行為，則為
    偽造有價證券之重度行為所吸收，均不另論罪；又被告曾因
    違反肅清煙毒條例等案件，經原審法院判處應執行有期徒刑
    6年確定，於92年8月31日縮刑期滿執行完畢，有臺灣高等法
    院被告前案紀錄表在卷可稽，5年內故意再犯本件有期徒刑
    以上之罪，不論依修正前之刑法第47條，或修正後之刑法第
    47條第1項之規定，均構成累犯，對被告而言並無有利或不
    利之情形，自不生新舊法比較之問題，應逕依修正前之刑法
    第47條，論以累犯，並加重其刑。又被告因經商失敗，無力
    償還債務，才出此下策，被害人丙○○與被告為母子關係，
    對於本案並無追究之意，被害人乙○○部分，則已由丙○○
    出面與之達成和解，分期償還債務，亦表示願意原諒被告等
    情，有和解書1份附卷可稽，依一般社會通念，被告犯罪之
    情狀顯可憫恕，爰依刑法第59條規定減輕其刑，並先加後減
    之。
三、原審因而適用刑法第201條第1項、第47條、第59條、第205
    條，罰金罰鍰提高標準條例第1條前段之規定，並審酌被告
    之前科素行，本件犯罪之動機、目的、手段、所生危害，及
    犯後坦承犯行、態度尚稱良好，並已與被害人達成和解，賠
    償損害等一切情狀，量處有期徒刑1年7月；被告所偽造如附
    表所示之支票1張，雖未扣案，但並無證據證明業已滅失，
    依刑法第205條規定，不問屬於犯人與否，沒收之；其認事
    用法，均無不合，量刑亦屬適當，被告上訴意旨，以原審量
    刑過重，指摘原判決不當，為無理由，應予駁回。
據上論斷，應依刑事訴訟法第368條，判決如主文。
本案經檢察官彭南雄到庭執行職務。
中    華    民    國    95    年    11    月    7    日
                  刑事第七庭    審判長法  官  莊飛宗
                                      法  官  邱明弘
                                      法  官  黃憲文
以上正本證明與原本無異。
如不服本判決應於收受本判決後10日內向本院提出上訴書狀，其
未敘述上訴理由者，並得於提起上訴後10日內向本院補提理由書
狀（均須按他造當事人之人數附繕本）「切勿逕送上級法院」。
中    華    民    國    95    年    11    月    8    日
                                      書記官  施耀程
附表：
┌──┬─────┬────┬────┬───────┐
│編號│票      號│發 票 人│發 票 日│金額（新臺幣）│
├──┼─────┼────┼────┼───────┤
│01  │TNC0000000│ 丙○○ │94.08.06│200,000元     │
└──┴─────┴────┴────┴───────┘
附錄本判決論罪科刑法條：
中華民國刑法第201條第1項
意圖供行使之用，而偽造、變造公債票、公司股票或其他有價證
券者，處3 年以上10年以下有期徒刑，得併科3 千元以下罰金。


司法院資訊處製作；財團法人民間司法改革基金會備份。
